臺灣臺中地方法院刑事判決　　　　　　 94年度交易字第358號
公　訴　人　台灣台中地方法院檢察署檢察官
被　　　告　乙○○　36歲民.
　　　　　　　　　　國民
上列被告因過失傷害案件，經檢察官提起公訴（94年度偵字第51
33號），本院判決如下：
    主    文
乙○○從事業務之人，因業務上之過失傷害人，處有期徒刑參月
，如易科罰金，以參佰元折算壹日。
    犯罪事實
一、乙○○為一心起重有限公司之司機，平日駕駛該公司營業用
    自小貨車載貨為業，為從事駕駛業務之人，於民國93年5月
    24日中午某時，駕駛車牌號碼為X2-4082號自小貨車，沿臺
    中市○○路往北平路行駛，於同日12時45分許，行經臺中市
    ○區○○路與北平路口交岔路口處，本應注意車前狀況，並
    隨時採取必要之安全措施，以避免危險之發生，且依當時情
    形雖下小雨，但路面無障礙，亦無不能注意之情事，竟疏未
    注意及此，適有黃上元所騎乘之電動車疑似逆向或穿越道路
    由北平路往昌平路直行而來，乙○○不慎撞及黃上元所騎乘
    之電動車，致黃上元人車倒地後，受有胸部、右肘、右腿多
    處疼痛，右腓骨骨折、右胸第十一肋骨疑似骨折等傷害。乙
    ○○肇事後，經人報案，於台中市警察局第五分局警員陳俊
    男到場時陳述肇事經過而願接受裁判。
二、案經黃上元訴請台灣台中地方法院檢察署檢察官偵查起訴。
    理    由
一、訊據被告乙○○固不否認有於前揭時、地發生車禍肇事致黃
    上元受傷之事實，惟矢口否認有何過失，其辯稱：「．．．
    於93年5月24日中午開車經過昌平路直行往北屯路方向，在
    過北平路口時，撞到闖紅燈、開著四輪電動車橫越馬路的黃
    上元老先生，因事發突然，黃老先生是突然間衝出來的，以
    至被告看到時已在前面，根本就來不及反應，就已經撞上黃
    老先生的電動車．．．」等語。經查：上開犯罪事實，業據
    告訴代理人甲○○於警詢時及偵查中指訴歷歷，並有道路交
    通事故現場圖、處理警員陳文義之職務報告、交通事故處理
    登記簿附卷可稽。又告訴人黃上元確因本件車禍受有前揭傷
    害，有告訴人提出聯安醫院診斷證明書、中國醫藥大學診斷
    證明書各乙紙附卷可稽。查本件車禍發生之原因，係現場圖
    繪示道路狀況，台中市○○路為雙向二車道，另劃設有慢車
    道，慢車道路幅較快車道為寬，依圖示狀況，被害人黃上元
    之電動代步車係逾昌平路中心以後才與被告之車碰撞，則若
    被害人黃上元之電動代步車係沿行人穿越道穿越道路，其行
    進速度應不致於較行人為快，且路口內有塞車情形，則被告
    乙○○應有未減速慢行之情形。即便被告乙○○係綠燈以後
    才起步進入路口，且被害人電動代步車係於「路中」穿越道
    路，不論被害人進入路口號誌顯示情形如何，依據路口車輛
    擁擠，被害人電動代步車已逾路中，且被告乙○○車頭部位
    撞及被害人代步車等情，認被告乙○○應有未減速慢行或未
    注意車前狀況之情形。本件車禍經送台灣省台中市區車輛行
    車事故鑑定委員會鑑定結果，亦同此認定，有該委員會94年
    10月14日中市行字第0945402279號函及鑑定書1份附卷可佐
    。按車輛行駛時，駕駛人應注意車前狀況，隨時採取必要之
    安全措施，道路交通安全規則第94條第3項訂有明文。被告
    駕駛汽車自應注意遵守前揭規定，且依當時情形雖下小雨，
    但路面無障礙，尚無不能注意之情事，竟疏未注意及此，以
    致肇事致人受傷，被告應有過失，且被告前揭過失駕駛行為
    ，核與告訴人之前開受傷間，具有相當因果關係。此外，並
    有員警職務報告書、道路交通事故現場圖、臺中市警察局第
    五分局北屯派出所交通事故處理登記簿書等在卷可參，本件
    事證明確，被告業務過失傷害犯行，堪以認定。
二、核被告乙○○所為，係犯刑法第284條第2項前段之業務過失
    傷害之罪。被告肇事後，經人報案，於台中市警察局第五分
    局警員陳俊男到場時陳述肇事經過而願接受裁判，有警訊筆
    錄及交通事故調查報告表各1份附卷可佐，核與自首要件相
    符，依刑法第62條前段減輕其刑。爰審酌被告之過失程度、
    被害人與有過失、被害人所受傷害程度及被告之犯後態度等
    一切情狀，量處如主文所示之刑，並諭知易科罰金之折算標
    準。
據上論斷，依刑事訴訟法第299條第1項前段、刑法第284條第2項
前段、第62條前段、第41條第1項前段、罰金罰鍰提高標準條例
第1條前段、第2條，判決如主文。
本案經檢察官蔡雯娟到庭執行職務。
中　　華　　民　　國　　94　　年　　12　　月　　20　　日
                  交通法庭審判長法  官　許金樹
　　　　　　　　　　　　　　　　法　官　高文崇
                                法　官  郭德進
上正本證明與原本無異。
如不服本判決，應於送達後十日內向本院提出上訴狀（須附繕本
），上訴於台灣高等法院台中分院。
中　　華　　民　　國　　94　　年　　12　　月　　22　　日
                                書記官  陳惠玲
附錄論罪科刑法條
刑法第284條第2項
從事業務之人，因業務上之過失傷害人者，處一年以下有期徒刑
、拘役或一千元以下罰金，致重傷者，處三年以下有期徒刑、拘
役或二千元以下罰金。
                                                       A
